Contactar

3225504022 (Mobile) jodiazare@gmail.com

www.linkedin.com/in/joelesdar (LinkedIn) joelesdar.com (Personal)

Aptitudes principales

Inglés

Desarrollo front end
Desarrollo web

Languages

English (Full Professional)

Certifications

Curso de Ethereum para Developers Audiocurso de Historia de Bitcoin y Criptomonedas

Curso de Gestión Efectiva del Tiempo

Curso de Fundamentos de Angular Fundamentos de Ingeniería de Software

Joel Esteban Diaz Arévalo

Educador | Blockchain y Web3 | Embajador de BAF para Colombia | Líder del Nodo Blockchain y Web3 en TuringBox | Desarrollador Frontend & web3 | Anteriormente Embajador en Platzi

Bogotá, Distrito Capital, Colombia

Extracto

Soy un completo apasionado por la educación y la tecnología. Mi carrera se ha orientado al acompañamiento y empoderamiento de comunidades de tecnología principalmente en entornos Blockchain-web3, de universidades y de educación popular, todo esto reconociendo y apreciando la humanidad y diversidad de cada persona en su proceso de crecimiento personal.

En mi parte técnica como Desarrollador Frontend me he especializado en desarrollar sitios y aplicaciones web que tengan un gran impacto en el usuario. Cuento con 2 años de experiencia en este área, liderando y trabajando con equipos multidisciplinares, así como, haciendo soporte y proponiendo soluciones a la medida de clientes y usuarios.

Mis conocimientos son en: React, JavaScript, Solidity, WordPress, Git-Github.

Website: https://joelesdar.com/ https://github.com/joelesdar

Experiencia

Blockchain Acceleration Foundation (BAF) Embajador para Colombia octubre de 2023 - Present (3 meses)

- Representar a BAF en distintos eventos conectando con nuevos estudiantes y clubes universitarios.
- Planear y organizar eventos presenciales y virtuales.
- Conectar con otras comunidades y colaboradores estratégicos en el ecosistema.

Push Protocol | Previously EPNS Embajador abril de 2023 - Present (9 meses)

Embajador para Latinoamérica de Push Protocol:

Page 1 of 3

- Organizar eventos presenciales y virtuales de divulgación y colaboración para comunidades web3.
- Crear contenido de divulgación del ecosistema de Push.
- Editar los videos para el canal de Youtube @PushEnEspanol.
- Adaptar contenido escrito en inglés para la comunidad de habla hispana.
- Representar y difundir la marca en eventos presenciales.
- Organizar y apoyar la estrategia de contenido para el Twitter de @pushenespanol.
- Moderar y dirigir espacios de voz con la comunidad en Twitter y Discord.
- Hacer el desarrollo de internacionalización al español del sitio web oficial de Push.

TuringBox

Líder del Nodo Blockchain y Web3 | Director y profesor del Curso Introductorio de Blockchain y Web3.

febrero de 2023 - Present (11 meses)

Colombia

- Dirigir y liderar el nodo de Blockchain y Web3 con sus eventos, proyectos e iniciativas.
- Dirigir, desarrollar y ser profesor del Curso Introductorio de Blockchain y Web3.
- Liderar y organizar eventos de tecnología en todo su proceso de desarrollo desde su idea, contacto y gestión de speakers, reuniones organizativas, hasta la realización final de estos.
- Gestión de redes sociales y contenido de la marca: Experiencia en el manejo de Instagram, LinkedIn, Twitter.
- Ser Speaker y moderador en las distintas charlas de tecnología.
- Contactar y crear lazos con otras comunidades y proyectos para desarrollar ideas y eventos en conjunto.
- Entrevistar y hacer la inducción a nuevos miembros del equipo.

Platzi

Embajador y Mentor en el Ethereum Developer Program marzo de 2023 - septiembre de 2023 (7 meses)

Ethereum Developer Program

- Apoyar y acompañar a los estudiantes en su proceso educativo a lo largo del programa.
- Resolver dudas y cuestiones de la comunidad.
- Organizar el contenido y ruta de aprendizaje que los estudiantes tenían que seguir en el programa.

- Guiar directamente a grupos de estudiantes en la propuesta y desarrollo de sus proyectos web3 dentro del programa.
- Organizar y dictar sesiones de apoyo para los estudiantes para su éxito profesional, principalmente sesiones de habilidades blandas.
- Liderar y organizar el equipo de embajadores para preparar las actividades para los estudiantes.
- Documentar y compartir feedback y propuestas para la constante mejora del programa.
- Representar a la Escuela de Blockchain y Web3 como conferencista en "La Celebración del 8 cumpleaños de Ethereum" donde presenté el relanzamiento de la escuela en los estudios de Platzi.

Jenial Software SAS Jefe de desarrollo agosto de 2021 - marzo de 2022 (8 meses) Bogotá, Distrito Capital, Colombia

- Liderar y coordinar equipos para el desarrollo de sitios web.
- Consultar con clientes para desarrollar y documentar los requerimientos de cada proyecto.
- Preparar y diseñar mock-ups y prototipos de producto.
- Planear, diseñar, escribir, integrar y testear el código para cada sitio web.
- Crear y optimizar el contenido para el sitio web.

Lavenir SAS - Consultoría y Soluciones #TIC Desarrollador de Chatbots agosto de 2017 - febrero de 2018 (7 meses) Bogotá, Distrito Capital, Colombia

- Preparar y diseñar mock-ups y prototipos de producto.
- Planear, diseñar, escribir, integrar y testear el código para el desarrollo de Chatbots, usando Dialogflow y JS.
- Llevar a cabo test de calidad, seguridad y usabilidad.

Educación

Universidad Nacional de Colombia

Grado en Ingeniería, Ingeniería de Sistemas y Computación · (2018 - 2024)

Platzi